臺灣臺北地方法院刑事判決　　　　　　　　　　　　九十三年度訴字第一一七四號
　　公　訴　人　臺灣臺北地方法院檢察署檢察官
　　被　　　告　甲○○別名：.
右列被告因毒品危害防制條例案件，經檢察官提起公訴（九十三年度毒偵字第一五八
三號），嗣於本院準備程序進行中，被告先就被訴事實及起訴效力所及事實為有罪之
陳述，經裁定進行簡式審判程序，判決如左：
    主  文
甲○○連續施用第一級毒品，累犯，處有期徒刑壹年。
扣案注射針筒參支均沒收，上開注射針筒內殘留之第一級毒品海洛因成分（量微無法
磅秤）均沒收並銷燬之。
    事  實
一、甲○○（別名：高國哲）前因施用第二級毒品案件，經本院八十八年毒聲字第一
    七０五號裁定送勒戒處所觀察、勒戒後，因無繼續施用毒品之傾向，經臺灣臺北
    地方法院檢察署檢察官於民國八十八年七月二十八日以八十八年度偵字第一六二
    五七號不起訴處分確定；嗣又因施用第二級毒品案件，經本院八十九年毒聲字第
    一四八０號裁定送勒戒處所觀察、勒戒後，認有繼續施用毒品之傾向，由臺灣臺
    北地方法院檢察署檢察官以八十九年度毒偵緝字第三二一號偵查並聲請簡易判決
    處刑及聲請強制戒治，經本院於九十年三月十五日以八十九年易字第二二九二號
    判處有期徒刑六月確定，並於九十一年十一月三十日執行完畢。詎甲○○猶不知
    悔改，復另行基於施用第一級毒品海洛因之概括犯意，自九十二年十二月間某日
    時起至九十三年九月廿七日某時許，約二至三天一次，在臺北市○○區○○街三
    五之一號住處連續以以蒸餾水稀釋第一級毒品海洛因粉末後以針筒注射皮下之方
    式施用第一級毒品海洛因多次，先於九十三年七月九日晚間八時許，為警在上址
    查獲，並扣得被告所有、供施用第一級毒品海洛因所用、殘留有第一級毒品海洛
    因成分（量微無法磅秤）之注射針筒三支；嗣於本院九十三年九月廿九日審理時
    ，被告又坦承有於前次查獲後至該次審理期日前二日連續施用第一級毒品海洛因
    ，再遭查獲。
二、案經臺北市政府警察局內湖分局報告臺灣臺北地方法院檢察署檢察官偵查起訴，
    嗣於本院準備程序進行中，甲○○先就被訴事實為有罪之陳述，經裁定進行簡式
    審判程序。
    理  由
一、右揭犯罪事實，業據被告甲○○於警詢、偵訊及本院訊問時坦承不諱，且被告於
    二次查獲時所採集之尿液（檢體編號：警0000000號、刑未九三一一五號
    ），經以氣相層析質譜儀分析法（ＧＣ＼ＭＳ）檢驗，呈嗎啡陽性反應，有本院
    觀護人室少年尿液檢體監管紀錄表一紙、臺灣尖端先進生技醫藥股份有限公司濫
    用藥物檢驗報告二紙等在卷可稽，且扣案被告所有、供施用第一級毒品所用之注
    射針筒三支，經檢驗亦均檢出有第一級毒品海洛因成分殘留（量微無法磅秤），
    有臺北市政府警察局內湖分局查獲涉嫌毒品危害防制條例毒品初步鑑驗報告單一
    紙在卷可稽，亦堪為佐證；被告前因施用第二級毒品案件，經本院八十八年毒聲
    字第一七０五號裁定送勒戒處所觀察、勒戒後，因無繼續施用毒品之傾向，經臺
    灣臺北地方法院檢察署檢察官於八十八年七月二十八日以八十八年度偵字第一六
    二五七號不起訴處分確定；嗣又因施用第二級毒品案件，經本院八十九年毒聲字
    第一四八０號裁定送勒戒處所觀察、勒戒後，認有繼續施用毒品之傾向，由臺灣
    臺北地方法院檢察署檢察官以八十九年度毒偵緝字第三二一號偵查並聲請簡易判
    決處刑及聲請強制戒治，並經本院於九十年三月十五日以八十九年易字第二二九
    二號判處有期徒刑六月確定等情，有臺灣高等法院被告全國前案記錄表、不起訴
    處分書、聲請簡易判決處刑書等附卷可稽，是本件被告所為犯行已屬三犯以上，
    本件事證明確，被告犯行堪以認定，應依法論科。
二、核被告所為，係犯毒品危害防制條例第十條第一項施用第一級毒品罪，其持有第
    一級毒品之低度行為為施用毒品之高度行為吸收，不另論罪；被告多次施用第一
    級毒品之犯行，時間緊接、方法相近、觸犯構成犯罪要件相同之罪名，顯係基於
    概括犯意，應依連續犯之規定論以一罪，並依法加重其刑，又被告前因施用第二
    級毒品案件，經本院於九十年三月十五日以八十九年易字第二二九二號判處有期
    徒刑六月確定，於九十一年十一月三十日執行完畢等情，有臺灣高等法院被告全
    國前案紀錄表在卷可稽，其受有期徒刑之執行完畢，五年內再犯本件有期徒刑以
    上之罪，為累犯，依法遞加重其刑。公訴人雖僅就被告自九十二年十二月間某日
    時起至九十三年七月七日晚間八、九時許連續施用第一級毒品之犯行提起公訴，
    然檢察官就犯罪事實一部起訴者，效力及於全部，本件被告所犯自九十三年七月
    九日起至同年九月廿七日某時許止之連續施用第一級毒品犯行，與已起訴之部分
    有連續犯裁判上一罪關係，此業經到庭實行公訴之檢察官擴張起訴事實，且保障
    被告之防禦權（見本院九十三年十二月廿三日審理筆錄），本院自應併予審判，
    附此敘明。爰審酌被告施用毒品戕害自身健康，有多次施用毒品之犯罪前科，嗣
    後坦承犯行、犯後態度尚佳等一切情狀，量處如主文所示之刑。扣案注射針筒三
    支（九十三年綠保管字第一四四五號），為被告所有、供犯罪所用之物，爰依刑
    法第三十八條第一項第二款規定沒收之，上開注射針筒三支內殘留之第一級毒品
    海洛因成分，雖量微無法磅秤，仍均應依毒品危害防制條例第十八條第一項前段
    沒收並銷燬之。
據上論斷，應依刑事訴訟法第二百七十三條之一第一項、第二百九十九條第一項前段
，毒品危害防制條例第十條第一項、第十八條第一項前段，刑法第十一條前段、第五
十六條、第四十七條、第三十八條第一項第二款，判決如主文。
本案經檢察官許祥珍到庭執行職務
中　　　華　　　民　　　國　　九十三　　年　　 十二 　　月　　三十一　　日
                                      臺灣臺北地方法院刑事第十二庭
                                            法  官  張永宏
右正本證明與原本無異。
如不服本判決，應於判決送達後十日內，向本院提出上訴狀。
                                            書記官  楊灥
中　　　華　　　民　　　國　　九十三　　年　　 十二 　　月　　三十一　　日
附錄本件論罪科刑法條全文
毒品危害防制條例第十條第一項
施用第一級毒品者，處六月以上五年以下有期徒刑。
